ACORDAO-COMPLETO-2466777

ACÓRDÃO DE RELAÇÃO

ACÓRDÃO DE RELAÇÃO 762/2021 ATA 11/2021 - PLENÁRIO

Acórdão 762/2021-TCU-Plenário
Trata-se de recurso de revisão interposto por Azoka José Maciel Gouveia em face do Acórdão 8586/2017-TCU-Segunda Câmara (peça 28) , por meio do qual esta Corte de Contas julgou irregulares as suas contas, imputando-lhe débito e multa.
Considerando que o recurso de revisão requer o atendimento dos requisitos específicos indicados nos incisos do art. 35 da Lei 8.443/1992, quais sejam, erro de cálculo nas contas; falsidade ou insuficiência de documentos em que se tenha fundamentado a decisão recorrida; ou ainda a superveniência de documentos novos com eficácia sobre a prova produzida;
Considerando que o recorrente se limitou a invocar hipótese legal compatível com o recurso de revisão, sem, contudo, satisfazê-la materialmente; 
Considerando que a citação (peça 7) foi remetida ao endereço constante no instrumento de pesquisa junto à base de dados da Receita Federal, à época da comunicação processual, e devidamente entregue, conforme AR à peça 9, recebido em 29/11/2016;
Considerando que é de responsabilidade do recorrente manter a atualização dos seus dados pessoais junto aos bancos de dados oficiais do Governo Federal;
Os Ministros do Tribunal de Contas da União ACORDAM, por unanimidade, com fundamento nos arts. 32, inciso III, e 35 da Lei 8.443/1992, c/c os arts. 15, inciso III, 143, inciso IV, alínea "b", e § 3º, 277, inciso IV, e 288 do Regimento Interno do TCU, de acordo com os pareceres emitidos nos autos, em:
a) não conhecer do recurso de revisão interposto por Azoka José Maciel Gouveia, por não atender aos requisitos específicos de admissibilidade previstos no Regimento Interno do TCU; e
b) dar ciência desta decisão ao recorrente e aos órgãos/entidades interessados.
1. Processo TC-Processo 024.147/2015-0 (TOMADA DE CONTAS ESPECIAL) 
	1.1. Apensos: Processo 020.996/2018-7 (Cobrança Executiva) ; Processo 021.007/2018-7 (Cobrança Executiva) ; Processo 021.019/2018-5 (Cobrança Executiva) ; Processo 010.555/2017-0 (Representação) .
	1.2. Responsáveis: Azoka José Maciel Gouveia (XXX.742.814-XX) ; Cláudio Fernando Guedes Bezerra (XXX.881.914-XX) .
	1.3. Recorrente: Azoka José Maciel Gouveia (XXX.742.814-XX) .
	1.4. Órgão: Prefeitura Municipal de Aliança/PE.
	1.5. Relator: Ministro Vital do Rêgo.
	1.5.1.Ministra que alegou impedimento na sessão: Ana Arraes.
	1.6. Representante do Ministério Público: Procurador Rodrigo Medeiros de Lima.
	1.7. Relator da deliberação recorrida: Ministro-Substituto André Luís de Carvalho.
	1.8. Unidade Técnica: Secretaria de Recursos (Serur) .
	1.9. Representação legal: Luiz Cavalcanti de Petribú Neto (OAB/PE 22.943) e outros. 
	1.10. Determinações/Recomendações/Orientações: não há.

Prefeitura Municipal de Aliança/PE.

Azoka José Maciel Gouveia (XXX.742.814-XX); Cláudio Fernando Guedes Bezerra (XXX.881.914-XX).

VITAL DO RÊGO

Procurador Rodrigo Medeiros de Lima.

TOMADA DE CONTAS ESPECIAL (TCE)

Secretaria de Recursos (Serur).